臺灣花蓮地方法院刑事判決
110年度訴字第105號
公  訴  人  臺灣花蓮地方檢察署檢察官
被      告  顏邦傑



選任辯護人  蔡文欽律師(法扶律師)
上列被告因違反毒品危害防制條例案件，經檢察官提起公訴（11
0年度偵字第934、1456號），本院判決如下：
    主  文
顏邦傑犯如附表主文欄所示之罪，均累犯，各處如附表主文欄所
示之刑及沒收。應執行有期徒刑陸年肆月。
　　犯罪事實
顏邦傑明知甲基安非他命為毒品危害防制條例第2條第2項第2款
規定之第二級毒品，依法不得販賣，竟意圖營利，基於販賣第二
級毒品之犯意，持門號0000000000號行動電話作為聯絡工具，於
附表所示時間、地點，分別以附表所示之金額，販賣第二級毒品
甲基安非他命予蔡金木、林福龍及何玉英。嗣經檢警對顏邦傑上
開行動電話實施通訊監察後實施搜索，扣得門號0000000000號行
動電話1支（含SIM卡）、電子磅秤1臺、夾鏈袋1組，而悉上情。
    理  由
一、本院下列所引用之被告以外之人於審判外之言詞陳述，被告
    顏邦傑及其辯護人於本院準備程序時同意有證據能力，且於
    言詞辯論終結前未聲明異議（見本院卷第99、404-410頁）
    ，本院審酌該等證據核無違法取證或證明力顯然過低之情事
    ，依各該陳述作成時之狀況並無不適當或顯不可信之情形，
    認均適當，依刑事訴訟法第159條之5之規定，應有證據能力
    。
二、上揭犯罪事實，業據被告於偵訊、本院準備及審理程序均坦
    承不諱，核與證人蔡金木、林福龍及何玉英於警詢及偵查之
    證述大致相符，並有通訊監察譯文、花蓮縣警察局鳳林分局
    搜索、扣押筆錄、扣押物品目錄表、照片、本院通訊監察書
    及附件、搜索票在卷可稽（見109年度他字第1375號卷第63-
    87、171-189、269-273、333-341頁；鳳警偵字第110000271
    6號卷第351-409頁），復有門號0000000000號行動電話1支
    （含SIM卡）、電子磅秤1臺、夾鏈袋1組扣案可佐，堪認被
    告前揭自白與事實相符，足堪採信。又衡諸第二級毒品甲基
    安非他命量微價高，依一般社會通念以觀，販賣行為在通常
    情形下均係以牟利為其主要誘因及目的，殊無甘冒持有、交
    付毒品遭查獲之極大風險，平白無故為該等交易行為，自屬
    有利可圖，堪認被告於附表各編號所為販賣第二級毒品犯行
    ，其主觀上均具有營利之意圖。綜上，本案事證已臻明確，
    被告前揭販賣第二級毒品犯行均堪認定，應予依法論科。 
三、論罪：
　　核被告就附表編號1至15所為，均係犯毒品危害防制條例第4
    條第2項之販賣第二級毒品罪。被告販賣前持有甲基安非他
    命之低度行為，應各為其販賣之高度行為所吸收，均不另論
    罪。被告所為15次販賣第二級毒品犯行，犯意各別，行為互
    殊，應予分論併罰。
四、科刑
(一)刑之加重事由（累犯之說明）：
　  被告前因違反毒品危害防制條例案件，經本院以106年度聲
    字第80號裁定應執行有期徒刑3年11月確定，復因違反毒品
    危害防制條例案件，經本院以105年度聲字第727號裁定應執
    行有期徒刑10月確定，上開2案經接續執行，於民國109年1
    月15日縮短刑期假釋出監，並於109年9月24日縮刑期滿執行
    完畢，有臺灣高等法院被告前案紀錄表附卷可稽，被告受有
    期徒刑執行完畢後5年內，故意再犯本件有期徒刑以上之罪
    ，符合累犯之要件。參酌司法院釋字第775號解釋意旨，本
    院審酌被告前因違反毒品危害防制條例案件，經法院科刑判
    決確定並執行完畢，理應產生警惕作用，返回社會後能因此
    自我控管，不再因相同行為而觸犯有期徒刑以上之罪，詎仍
    無視法律禁令，不知悛悔而再犯本案違反毒品危害防制條例
    案件，顯見被告之刑罰反應力確屬薄弱，以其所犯情節，自
    有相當惡性，倘仍以最低法定本刑為量刑之下限，未能反應
    其本件業經施以刑罰手段後，均無法改過之犯罪情節，而與
    罪刑相當原則有違。有鑑於此，認須延長被告之矯正期間，
    助其再社會化，並兼顧社會防衛之效果，暨考量被告犯罪所
    造成法秩序等公益之危害，避免被告再犯之效果高低等因素
    ，除販賣第二級毒品罪法定刑為無期徒刑部分依法不得加重
    外，其附表各編號所犯之罪均依刑法第47條第1項規定，加
    重其刑。
(二)刑之減輕事由：
　　被告於偵訊、本院準備及審理程序就其所為販賣第二級毒品
    犯行為皆自白不諱，是就被告如附表各編號所示之犯行，均
    應依毒品危害防制條例第17條第2項規定，減輕其刑。
(三)本件無毒品危害防制條例第17條第1項規定之適用
　　被告供稱：其毒品來源為陳慧縈、蕭進楠，但2人均已死亡
    等語（見本院卷第100頁），而上開2人已分別於110年4月5
    日、同年3月29日死亡，有上開2人之個人基本資料查詢結果
    在卷可佐(見本院卷第113、115頁)，是本件無從依毒品危害
    防制條例第17條第1項規定減輕其刑。
(四)本件無刑法第59條規定之適用
　　辯護人為被告辯以：被告販賣毒品之金額非鉅，人數僅3人
    ，本件有情輕法重情形，請依刑法第59條規定減輕其刑等語
    。惟按刑法第59條規定之酌量減輕其刑，必須犯罪另有特殊
    之原因與環境，在客觀上足以引起一般同情，認為即使予以
    宣告法定最低度刑，猶嫌過重者，始有其適用。此所謂法定
    最低度刑，固包括法定最低本刑，惟遇有其他法定減輕之事
    由者，則應係指適用其他法定減輕事由減輕其刑後之最低度
    刑而言。倘被告別有法定減輕事由者，應先適用法定減輕事
    由減輕其刑後，猶認其犯罪之情狀顯可憫恕，即使科以該減
    輕後之最低度刑仍嫌過重者，方得適用刑法第59條規定酌量
    減輕其刑。查被告本案犯行業經毒品危害防制條例第17條第
    2項之規定減輕其刑後，法定刑已大幅減輕，且被告本案販
    賣次數達15次，次數非少，考量其犯罪情節及各次販賣金額
    ，難認有何客觀上足以引起一般同情之情可憫恕情狀，而無
    情輕法重之憾，不再依刑法第59條規定酌量減輕其刑，是辯
    護人此部分辯解，難以憑採。
(五)被告所犯之罪，有刑之加重及減輕事由，應依刑法第71條第
    1項規定先加後減之。　
(六)爰審酌被告為牟利而販賣甲基安非他命予蔡金木、林福龍及
    何玉英，致毒品因而向外散佈，除害及他人身心健康外，對
    於社會整體治安亦造成相當程度之潛在危害，其所為應予非
    難；復考量被告坦承犯行之犯後態度，及其本案販賣甲基安
    非他命之對象為3人、次數15次，兼衡其高職肄業之智識程
    度，與外籍女友同居，職業為臨時工，日薪約新臺幣（下同
    ）800至1000元，因身體不好，有時無法工作，又因有毒癮
    、經濟因素才犯本案之動機（見本院卷第413頁）等一切情
    狀，分別量處附表各編號主文欄所示之刑。復考量被告15次
    販賣毒品之行為，時間相近及非難重複性之程度等因素，依
    刑法第51條第5款規定定其應執行之刑如主文所示。
五、沒收部分　　
(一)扣案之門號0000000000號行動電話1支（含SIM卡）、電子磅
    秤1臺、夾鏈袋1組，均係被告犯本案販賣第二級毒品罪所用
    之物，業據被告於本院審理中供承明確（見本院卷第410頁
    ），是上開物品均應依毒品危害防制條例第19條第1項，分
    別於被告各該犯行主文項下宣告沒收。　　 
(二)被告如附表各編號所示販賣第二級毒品犯行，分別向購毒者
    取得如附表各編號「交易金額」欄所示之價金，均屬被告於
    各該犯行所取得之犯罪所得，且未扣案，爰依刑法第38條之
    1第1項前段、第3項之規定，分別於被告各該販賣第二級毒
    品罪之主文項下宣告沒收，於全部或一部不能沒收或不宜執
    行沒收時，追徵其價額。　　
據上論斷，應依刑事訴訟法第299條第1項前段，判決如主文。
本案經檢察官葉柏岳提起公訴，檢察官蕭百麟到庭執行職務。
中　　華　　民　　國　　111 　年　　8 　　月　　25　　日
　　　　　　　　　刑事第五庭  審判長法　官　粘柏富
                                    法　官  邱韻如
　　　　　　　　　　　　　　　　　　法　官  施孟弦
以上正本證明與原本無異。
如不服本判決應於收受送達後20日內向本院提出上訴書狀，並應
敘述具體理由。其未敘述上訴理由者，應於上訴期間屆滿後20日
內向本院補提理由書(均須按他造當事人之人數附繕本)「切勿逕
送上級法院」。
辯護人依據刑事訴訟法第346條、公設辯護人條例第17條及律師
法第32 條第2項、第36條等規定之意旨，尚負有提供法律知識、
協助被告之義務（含得為被告之利益提起上訴，但不得與被告明
示之意思相反）。
因疫情而遲誤不變期間，得向法院聲請回復原狀。
中　　華　　民　　國　　111 　年　　8 　　月　　26　　日

                                    書記官  張瑋庭
附錄本案論罪科刑法條全文：
毒品危害防制條例第4條
製造、運輸、販賣第一級毒品者，處死刑或無期徒刑；處無期徒
刑者，得併科新臺幣三千萬元以下罰金。
製造、運輸、販賣第二級毒品者，處無期徒刑或十年以上有期徒
刑，得併科新臺幣一千五百萬元以下罰金。
製造、運輸、販賣第三級毒品者，處七年以上有期徒刑，得併科
新臺幣一千萬元以下罰金。
製造、運輸、販賣第四級毒品者，處五年以上十二年以下有期徒
刑，得併科新臺幣五百萬元以下罰金。
製造、運輸、販賣專供製造或施用毒品之器具者，處一年以上七
年以下有期徒刑，得併科新臺幣一百五十萬元以下罰金。
前五項之未遂犯罰之。
附表：
編號 聯繫或交易毒品時間 交易地點 購毒者 毒品/交易金額 （新臺幣） 　　　　　主　　文 1 109年10月6日凌晨3時至4時間某時許 花蓮縣○○市○○路○段000號旁檳榔攤 蔡金木 甲基安非他命1小包/ 2000元 顏邦傑販賣第二級毒品，累犯，處有期徒刑伍年陸月。扣案之行動電話壹支（含門號○○○○○○○○○○號SIM卡壹張）、電子磅秤壹臺、夾鏈袋壹組均沒收。未扣案之犯罪所得新臺幣貳仟元沒收之，於全部或一部不能沒收或不宜執行沒收時，追徵其價額。  2 109年10月9日下午12時至13時間某時許 花蓮縣花蓮市大陳二村某處 林福龍 甲基安非他命1小包/ 1000元 顏邦傑販賣第二級毒品，累犯，處有期徒刑伍年肆月。扣案之行動電話壹支（含門號○○○○○○○○○○號SIM卡壹張）、電子磅秤壹臺、夾鏈袋壹組均沒收。未扣案之犯罪所得新臺幣壹仟元沒收之，於全部或一部不能沒收或不宜執行沒收時，追徵其價額。  3 109年10月24日上午10時至11時間某時許 花蓮縣花蓮市民光391號前 林福龍 甲基安非他命1小包/ 1000元 顏邦傑販賣第二級毒品，累犯，處有期徒刑伍年肆月。扣案之行動電話壹支（含門號○○○○○○○○○○號SIM卡壹張）、電子磅秤壹臺、夾鏈袋壹組均沒收。未扣案之犯罪所得新臺幣壹仟元沒收之，於全部或一部不能沒收或不宜執行沒收時，追徵其價額。  4 109年10月25日上午8時57分後1小時之某時許 花蓮縣花蓮市民光391號前 由林福龍之同居人湯惠惠以電話與顏邦傑連繫後，由顏邦傑販賣予林福龍。（湯惠惠所涉幫助施用毒品罪嫌，由檢察官另行偵辦) 甲基安非他命1小包/ 1000元 顏邦傑販賣第二級毒品，累犯，處有期徒刑伍年肆月。扣案之行動電話壹支（含門號○○○○○○○○○○號SIM卡壹張）、電子磅秤壹臺、夾鏈袋壹組均沒收。未扣案之犯罪所得新臺幣壹仟元沒收之，於全部或一部不能沒收或不宜執行沒收時，追徵其價額。   5  109年11月3日晚間19時至20時間某時許 花蓮縣花蓮市民光391號前 由林福龍之同居人湯惠惠電話與顏邦傑連繫後，由顏邦傑販賣予林福龍。 甲基安非他命1小包/ 1000元 顏邦傑販賣第二級毒品，累犯，處有期徒刑伍年肆月。扣案之行動電話壹支（含門號○○○○○○○○○○號SIM卡壹張）、電子磅秤壹臺、夾鏈袋壹組均沒收。未扣案之犯罪所得新臺幣壹仟元沒收之，於全部或一部不能沒收或不宜執行沒收時，追徵其價額。  6 109年11月8日凌晨4時至5時間某時許 花蓮縣花蓮市民光391號前 林福龍 甲基安非他命1小包/ 1000元 顏邦傑販賣第二級毒品，累犯，處有期徒刑伍年肆月。扣案之行動電話壹支（含門號○○○○○○○○○○號SIM卡壹張）、電子磅秤壹臺、夾鏈袋壹組均沒收。未扣案之犯罪所得新臺幣壹仟元沒收之，於全部或一部不能沒收或不宜執行沒收時，追徵其價額。  7 109年11月16日凌晨5時至6時間某時許 花蓮縣花蓮市民光391號前 林福龍 甲基安非他命1小包/ 1000元 顏邦傑販賣第二級毒品，累犯，處有期徒刑伍年肆月。扣案之行動電話壹支（含門號○○○○○○○○○○號SIM卡壹張）、電子磅秤壹臺、夾鏈袋壹組均沒收。未扣案之犯罪所得新臺幣壹仟元沒收之，於全部或一部不能沒收或不宜執行沒收時，追徵其價額。  8 109年11月22日上午7時38分至8時間某時許 花蓮縣花蓮市民光266號 何玉英 甲基安非他命1小包/ 500元 顏邦傑販賣第二級毒品，累犯，處有期徒刑伍年貳月。扣案之行動電話壹支（含門號○○○○○○○○○○號SIM卡壹張）、電子磅秤壹臺、夾鏈袋壹組均沒收。未扣案之犯罪所得新臺幣伍佰元沒收之，於全部或一部不能沒收或不宜執行沒收時，追徵其價額。  9 109年11月23日中午12時至13時間某時許 花蓮縣花蓮市民光391號前 林福龍 甲基安非他命1小包/ 1000元 顏邦傑販賣第二級毒品，累犯，處有期徒刑伍年肆月。扣案之行動電話壹支（含門號○○○○○○○○○○號SIM卡壹張）、電子磅秤壹臺、夾鏈袋壹組均沒收。未扣案之犯罪所得新臺幣壹仟元沒收之，於全部或一部不能沒收或不宜執行沒收時，追徵其價額。  10 109年11月26日凌晨1時至2時間某時許 花蓮縣花蓮市民光391號前 由林福龍之同居人湯惠惠以電話與顏邦傑連繫後後，由顏邦傑販賣予林福龍。 甲基安非他命1小包/ 1000元 顏邦傑販賣第二級毒品，累犯，處有期徒刑伍年肆月。扣案之行動電話壹支（含門號○○○○○○○○○○號SIM卡壹張）、電子磅秤壹臺、夾鏈袋壹組均沒收。未扣案之犯罪所得新臺幣壹仟元沒收之，於全部或一部不能沒收或不宜執行沒收時，追徵其價額。  11 109年12月5日上午11時至12時間某時許 花蓮縣○○市○○路○段000號旁檳榔攤 蔡金木 甲基安非他命1小包/ 1000元 顏邦傑販賣第二級毒品，累犯，處有期徒刑伍年肆月。扣案之行動電話壹支（含門號○○○○○○○○○○號SIM卡壹張）、電子磅秤壹臺、夾鏈袋壹組均沒收。未扣案之犯罪所得新臺幣壹仟元沒收之，於全部或一部不能沒收或不宜執行沒收時，追徵其價額。  12 109年12月17日凌晨3時至4時間某時許 花蓮縣新城鄉佳里村附近保安宮 林福龍 甲基安非他命1小包/ 1000元 顏邦傑販賣第二級毒品，累犯，處有期徒刑伍年肆月。扣案之行動電話壹支（含門號○○○○○○○○○○號SIM卡壹張）、電子磅秤壹臺、夾鏈袋壹組均沒收。未扣案之犯罪所得新臺幣壹仟元沒收之，於全部或一部不能沒收或不宜執行沒收時，追徵其價額。  13 109年12月17日中午12時至13時間某時許 花蓮縣○○市○○○村000號外 林福龍 甲基安非他命1小包/ 1000元 顏邦傑販賣第二級毒品，累犯，處有期徒刑伍年肆月。扣案之行動電話壹支（含門號○○○○○○○○○○號SIM卡壹張）、電子磅秤壹臺、夾鏈袋壹組均沒收。未扣案之犯罪所得新臺幣壹仟元沒收之，於全部或一部不能沒收或不宜執行沒收時，追徵其價額。  14 109年12月26日晚間21時至22時間某時許 花蓮縣○○市○○路○段000號旁檳榔攤 蔡金木 甲基安非他命1小包/ 1000元 顏邦傑販賣第二級毒品，累犯，處有期徒刑伍年肆月。扣案之行動電話壹支（含門號○○○○○○○○○○號SIM卡壹張）、電子磅秤壹臺、夾鏈袋壹組均沒收。未扣案之犯罪所得新臺幣壹仟元沒收之，於全部或一部不能沒收或不宜執行沒收時，追徵其價額。  15 110年1月3日凌晨2時至3時間某時許  花蓮縣花蓮市明廉國小附近某處 林福龍 甲基安非他命1小包/ 1000元 顏邦傑販賣第二級毒品，累犯，處有期徒刑伍年肆月。扣案之行動電話壹支（含門號○○○○○○○○○○號SIM卡壹張）、電子磅秤壹臺、夾鏈袋壹組均沒收。未扣案之犯罪所得新臺幣壹仟元沒收之，於全部或一部不能沒收或不宜執行沒收時，追徵其價額。